---
Prosper借贷数据分析
---
###Prosper是美国的一家P2P（个人对个人）在线借贷平台网站，本案例试图从EDA分析角度出发，分析Propser数据集中贷款人条件及贷款利率等问题。
```{r}
knitr::opts_chunk$set(message = FALSE, warning = FALSE, echo = FALSE)
```

```{r}
library('knitr')
library('ggplot2')
library('dplyr')
library('gridExtra')
```

```{r}
getwd()
```

```{r}
#加载数据集
prosper <- read.csv('prosperLoanData.csv')
```
```{r}
dim(prosper)
```
```{r}
str(prosper)
```
#### 该数据集有113937个观测值，81个变量。本此分析选取以下10个变量来探索贷款人条件和贷款利率等问题。变量如下：
#### BorrowerRate：借款人的贷款利率，影响着借贷双方经济利益，为本次分析的重要指标
#### Occupation:借款人的职业
#### Term:贷款期限（月）
#### EmploymentStatus：借款人就业状态
#### BorrowerState：借款人所在地址，采用2个字母缩写
#### ListingCategory：贷款类型，共21种状态
#### IncomeRange：借款人的收入范围
#### CreditGrade/ProsperRating..Alpha.：借款人评级，区别是前者为09年7月之前，后者为09年7月之后
#### CreditScore: 借款人评分，由信用评分计算均值获得
#### LenderYield：贷款人收益


## 单变量分析
### 贷款利率
```{r}
ggplot(aes(BorrowerRate),data = prosper) + 
  geom_histogram() +
  theme(plot.title = element_text(hjust=0.5))+
  ggtitle('Count of Borrower Rate')
```

#### 贷款利率集中分布在0.15-0.2之间，接近正太分布。
### 借款人职业
```{r}
ggplot(aes(Occupation),data = prosper) + 
  geom_bar() +
  theme(axis.text.x=element_text(angle = 90,hjust = 1,vjust=0,size=7),
        plot.title = element_text(hjust=0.5))+
  ggtitle('Count of Occupation')
```

#### 从职业数量上看，最多的的other，其次是Professional。

### 贷款期限
```{r}
#将Term数据类型改为factor
prosper$Term<-as.factor(prosper$Term)
summary(prosper$Term)
```

```{r}
ggplot(aes(Term),data = prosper) + 
  geom_bar() +
  theme(plot.title = element_text(hjust=0.5))+
  ggtitle('Count of Term')
```

#### 大部分人的贷款期限都是36个月，人数差不多9万人；而贷款期限12个月的人数非常少。

### 就业情况
```{r}
ggplot(aes(EmploymentStatus),data = prosper) + 
  geom_bar() +
  theme(axis.text.x=element_text(angle = 90,hjust = 1,vjust=0,size=7),
        plot.title = element_text(hjust=0.5))+
  ggtitle('Count of EmploymentStatus')

```

#### 大部分借款人的是在职人员，说明在职人员更容易贷到款。

### 借款人所在地理位置
```{r}
ggplot(aes(BorrowerState),data = prosper) + 
  geom_bar() +
  theme(axis.text.x=element_text(angle = 90,hjust = 1,vjust=0,size=7),
        plot.title = element_text(hjust=0.5))+
  ggtitle('Count of Borrower State')

```

#### CA地区（加利福尼亚）拥有最多借款人数，应该是该地区受金融危机影响比较大，导致借款人明显高于第二多的地区。

### 贷款用途
```{r}
ggplot(aes(ListingCategory..numeric.),data = prosper) + 
  geom_bar() +
  scale_x_continuous(breaks=seq(0,21,1))+
  theme(plot.title = element_text(hjust=0.5))+
  ggtitle('Count of Category')

```

#### 除去0是暂无分类，最多的用途是1债务合并。

### 借款人收入范围
```{r}
summary(prosper$IncomeRange)
```

```{r}
prosper$IncomeRange <- factor(prosper$IncomeRange, levels=c('$0', '$1-24,999', '$25,000-49,999', '$50,000-74,999', '$75,000-99,999', '$100,000+', 'Not employed','NA', ordered = TRUE))
```
```{r}
ggplot(aes(IncomeRange),data = prosper) + 
  geom_bar() +
  theme(axis.text.x=element_text(angle = 90,hjust = 1,vjust=0,size=7),
        plot.title = element_text(hjust=0.5))+
  ggtitle('Count of Income Range')

```

#### 多数人的收入范围集中在$25,000-74,999的范围之间。

### 借款人信用评级
```{r}
#将贷款时间变更为Date格式，变更贷款评级数据类型为factor并排序
prosper$LoanOriginationDate <- as.Date(prosper$LoanOriginationDate)

prosper$CreditGrade <- factor(
  prosper$CreditGrade, levels=c("HR","E","D","C","B","A","AA"), ordered=TRUE)
prosper$ProsperRating..Alpha. <- factor(
  prosper$ProsperRating..Alpha., 
  levels=c("HR","E","D","C","B","A","AA"), ordered=TRUE)

p1<-ggplot(aes(x=CreditGrade),
           data=subset(prosper,LoanOriginationDate < "2009-07-01"))+
  geom_bar()+
  theme(plot.title = element_text(hjust=0.5))+
  ggtitle('Grade before 2009-07')

p2<-ggplot(aes(x=ProsperRating..Alpha.),
           data=subset(prosper,LoanOriginationDate > "2009-07-01"))+
  geom_bar()+
  theme(plot.title = element_text(hjust=0.5))+
  ggtitle('Grade after 2009-07')

grid.arrange(p1,p2)

```

#### 2009年7月之前的信用评分总体上看分布较平均，而2009年7月之后的信用评分的借款人分布微正态分布，即信用等级极高或者极低的借款人数量都很少。

### 信用评分
```{r}
#根据贷款评分上下限计算平均值得出贷款评分数据
prosper$CreditScore<-(prosper$CreditScoreRangeUpper+prosper$CreditScoreRangeLower)/2
#因为数据中包含一些值为0的数据，可视化时将其删除
ggplot(aes(CreditScore),data=prosper)+
  geom_bar(binwidth = 10)+
  xlim(400,850)+
  theme(plot.title = element_text(hjust=0.5))+
  ggtitle('Count of Credit Score')

```

#### 信用评分的用户多数集中在650-750之间，近似正态分布。

### 贷款人收益率
```{r}
ggplot(aes(LenderYield),data=prosper)+
  geom_histogram(binwidth = 0.005)+
  theme(plot.title = element_text(hjust=0.5))+
  ggtitle('Count of Lender Yield')

```

#### 贷款人收益率的分布在0.31处有一个最大的数值。收益率分布并非是正态分布的。

## 单变量分析
### 数据集的结构是什么？
#### 该数据集有113937个观测值，81个变量。
### 数据集中的主要功能是什么？
#### 根据借款人的条件以及贷款利率等探索。
### 你认为数据集内哪些其他特征可以帮助你探索兴趣特点？
#### 由于数据集总体变量很多，我选取了其中10项与借款人可能存在联系的特征，并且新增加了一列CreditScore计算信用评分。我认为其中BorrowerRate、Term、IncomeRange、CreditGrade、ProsperRating、CreditScore可能会影响贷款利率，可以做进一步分析。
### 您是否从数据集中的现有变量创建了任何新变量？
#### 根据信用评分的上下限CreditScoreRangeUpper、CreditScoreRangeLower求取平均值CreditScore作为信用评分变量，用来探讨信用评分与贷款利率的关系。
### 在已经探究的特性中，是否存在任何异常分布？你是否对数据进行一些操作，如清洁、调整或改变数据的形式？如果是，你为什么会这样做？
#### 1.因为贷款期限数据只有3种情况，所以将数据类型由int改为Factor；
#### 2.对收入范围进行从低到高排序，合理反映各收入范围的数量；
#### 3.由于数据集中借款人的评级以2009-07时间为截点，分为两部分子集进行可视化。
#### 4.合伙投资贷款金额中含有大量值为0，导致其他数据无法显示，将此部分剔除后查看参与投资贷款的金额情况。

##双变量绘图
```{r}
#选取BorrowerRate、Term、IncomeRange、CreditGrade、ProsperRating、CreditScore、LenderYield、LoanOriginationDate列做进一步分析
keepvars<-c("BorrowerRate","Term","IncomeRange","CreditGrade",
            "ProsperRating..Alpha.","CreditScore","LenderYield",
            "LoanOriginationDate")

prosper_sub <- prosper[keepvars]

```

### 贷款利率与期限
```{r}
ggplot(aes(x=Term,y=BorrowerRate),data=prosper_sub)+
  geom_boxplot()+
  theme(plot.title = element_text(hjust=0.5))+
  ggtitle('Term vs BorrowerRate')

```

#### 12个月的贷款期限的贷款利率较低，但期限与贷款利率的线性关系不明显。

### 贷款利率与收入
```{r}
ggplot(aes(x=IncomeRange,y=BorrowerRate),data=prosper_sub)+
  geom_boxplot()+
  theme(axis.text.x=element_text(angle = 90,hjust = 1,vjust=0,size=15),
        plot.title = element_text(hjust=0.5))+
  ggtitle('IncomeRange vs BorrowerRate')

```

#### 除去NA的情况外，$0的贷款利率没有$1-24,999的贷款利率高，收入范围、贷款利率之间关系不显著，而失业的情况下，贷款利率最高。

### 贷款利率与评级
```{r}
#划分子集，筛选按照09年7月之前的数据并移除缺失值
ggplot(aes(x=CreditGrade,y=BorrowerRate),
       data=subset(prosper_sub,
                   LoanOriginationDate < "2009-07-01" & !is.na(CreditGrade)))+
  geom_boxplot()+
  theme(plot.title = element_text(hjust=0.5))+
  ggtitle('Grade before 2009-07 vs BorrowerRate')

```

```{r}
#划分子集，筛选按照09年7月之后的数据并移除缺失值
ggplot(aes(x=ProsperRating..Alpha.,y=BorrowerRate),
       data=subset(prosper_sub,
                   LoanOriginationDate > "2009-07-01" & !is.na(ProsperRating..Alpha.)))+
  geom_boxplot()+
  ylim(0,0.5)+
  theme(plot.title = element_text(hjust=0.5))+
  ggtitle('Grade after 2009-07 vs BorrowerRate')

```

#### 从贷款利率和借款人评级的关系图种可以明显发现借款人评级越高，贷款利率越低。

### 贷款利率与评分
```{r}
#增加抖动，添加一条贷款利率平均值曲线
ggplot(aes(x=CreditScore,y=BorrowerRate),data=prosper_sub)+
  geom_point(alpha=1/100,color='orange')+
  xlim(400,850)+
  geom_line(stat='summary',fun.y=mean,color='red')+
  theme(plot.title = element_text(hjust=0.5))+
  ggtitle('Credit Score vs BorrowerRate')

```

#### 从利率的均值线可以看出，评分越高，贷款利率越低。

### 贷款利率与贷款人收益
```{r}
ggplot(aes(x=LenderYield,y=BorrowerRate),data=prosper_sub)+
  geom_point(alpha=1/20,color='blue')+
  theme(plot.title = element_text(hjust=0.5))+
  ggtitle('Lender Yield vs BorrowerRate')

```

#### 贷款人收益与贷款利率呈明显正相关，显然这与P2P的交易模式有关。

```{r}
cor.test(prosper_sub$LenderYield,prosper_sub$BorrowerRate)$estimate
```
#### 查看了贷款人收益和贷款利率的相关度是0.999以上，非常高，符合常理。

## 双变量分析
### 探讨你在这部分探究中观察到的一些关系。这些感兴趣的特性与数据集内其他特性有什么区别？
#### 贷款利率与贷款周期Term、IncomeRange借款人收入的关系不明显。
### 你是否观察到主要特性与其他特性之间的有趣关系？
#### 2009年7月以前和2009年7月以后，评级和利率的负相关趋势变得更明显了，应该是Prosper有调正过评级模型。
### 你发现最强的关系是什么？
#### 贷款人收益和贷款利率强相关，相关度在0.999以上。

## 多变量绘图
### 贷款利率vs信用评分vs收入
```{r}
ggplot(aes(x=CreditScore,y=BorrowerRate,color=IncomeRange),
       data=subset(prosper_sub,LoanOriginationDate < "2009-07-01" & !is.na(IncomeRange)))+
  geom_jitter()+
  scale_color_brewer(type = 'seq',
                     guide = guide_legend(title = 'IncomeRange'))+
  theme(plot.title = element_text(hjust=0.5))+
  ggtitle('Before 2009-07')

```

```{r}
ggplot(aes(x=CreditScore,y=BorrowerRate,color=IncomeRange),
       data=subset(prosper_sub,LoanOriginationDate > "2009-07-01" & !is.na(IncomeRange)))+
  geom_jitter()+
  ylim(0,0.5)+
  scale_color_brewer(type = 'seq',
                     guide = guide_legend(title = 'IncomeRange'))+
  theme(plot.title = element_text(hjust=0.5))+
  ggtitle('After 2009-07')

```

#### 2009年7月之后，信用评分在600分以上，而2009年9月以前，信用评分区间范围更大，从两幅图中观察到，贷款利率、信用评分与收入大小关系不明显。

### 贷款利率vs信用评分vs信用评级
```{r}
ggplot(aes(x=CreditScore,y=BorrowerRate,color=CreditGrade),
       data=subset(prosper_sub,
                   LoanOriginationDate < "2009-07-01" & !is.na(CreditGrade)))+
  geom_jitter(size=1.2)+
  xlim(400,850)+
  scale_color_brewer(type = 'div',palette = 'Spetral')+
  theme(plot.title = element_text(hjust=0.5))
  ggtitle('Before 2009-07')
```

```{r}
ggplot(aes(x=CreditScore,y=BorrowerRate,color=ProsperRating..Alpha.),
       data=subset(prosper_sub,
                   LoanOriginationDate > "2009-07-01" & !is.na(ProsperRating..Alpha.)))+
  geom_jitter(size=1.2)+
  ylim(0,0.5)+
  scale_color_brewer(type = 'div',palette = 'Spetral')+
  theme(plot.title = element_text(hjust=0.5))+
  ggtitle('After 2009-07')
```

#### 2009年7月之前，评分和评级是相关的，即评级越高，评分也越高；2009年7月之后，评级与贷款利率相关，即评级越高，利率越低，与评分的关系不大。

### 贷款利率vs收入范围vs信用评级vs信用评分
```{r}
ggplot(aes(x=CreditScore,y=BorrowerRate,color=CreditGrade),
       data=subset(prosper_sub,
                   LoanOriginationDate < "2009-07-01" & !is.na(CreditGrade) & !is.na(IncomeRange)))+
  geom_jitter(size=0.8)+
  geom_line(stat='summary',fun.y=mean,color='red')+
  xlim(400,850)+
  facet_wrap(~IncomeRange)+
  scale_color_brewer(type = 'div',palette = 'Spetral')+
  theme(plot.title = element_text(hjust=0.5))+
  ggtitle("Before 2009-07")

```

```{r}
ggplot(aes(x=CreditScore,y=BorrowerRate,color=ProsperRating..Alpha.),
       data=subset(prosper_sub,
                   LoanOriginationDate > "2009-07-01" & !is.na(ProsperRating..Alpha.) & !is.na(IncomeRange)))+
  geom_jitter(size=0.5)+
  geom_line(stat='summary',fun.y=mean,color='red')+
  ylim(0,0.5)+
  facet_wrap(~IncomeRange)+
  scale_color_brewer(type = 'div',palette = 'Spetral')+
  theme(plot.title = element_text(hjust=0.5))+
  ggtitle('After 2009-07')
```


#### 首先，无论2009-07之前还是之后，借款人收入对贷款利率的影响不大。其二，2009-07以前，信用评级与信用评分相关度高，而这两者与贷款利率的关系都不显著。其三，2009-07以后，信用评级与贷款利率相关度很高，此时信用评级与评分相关度不大。说明2009-07以后用了新了评级系统，且与贷款利率高度挂钩。

##多变量分析
### 探讨你在这部分探究中观察到的一些关系。通过观察感兴趣的特性，是否存在相互促进的特性？
#### 2009-07以前，信用评分与信用评级相关度高，但信用评分与信用评级对贷款利率的影响不明显；2009-07以后，贷款利率与信用评级高度相关，即评级越高，贷款利率越低，贷款利率与信用评分无关。
### 这些特性之间是否存在有趣或惊人的联系呢？
#### 收入范围与贷款利率的关系并不大。
























